臺灣宜蘭地方法院刑事判決　　　　　 100年度交簡上字第25號
上　訴　人
即　被　告　陳憲澤
上列上訴人即被告因公共危險案件，不服中華民國100年7月18日
，本院簡易庭100年度交簡字第380號判決（聲請簡易判決處刑案
號：100年度偵字第2391號），提起上訴，本院管轄之第二審合
議庭判決如下：
    主  文
上訴駁回。
    犯 罪 事 實 及 理 由
一、本案經本院審理結果，認第一審判決認事用法及量刑均無不
    當，應予維持，茲引用第一審判決書記載之事實、證據及理
    由（如附件）。
二、上訴人即被告上訴意旨略以：被告認為原審判刑過重，請求
    輕判云云。經查，被告經警為呼氣酒精濃度檢測結果，達每
    公升0.70毫克。且經警施以酒後生理平衡檢測，亦有多項不
    合格，復有宜蘭縣政府警察局公共危險當事人酒精測定紀錄
    表、刑法第185之3案件測試觀察紀錄表、汽機車駕駛人酒後
    生理協調平衡檢測記錄表附卷可稽。本件事證明確，被告犯
    行應堪認定。至被告爭執原審量刑過重云云。然按量刑之輕
    重，係屬事實審法院得依職權自由裁量之事項，苟於量刑時
    ，已依行為人之責任為基礎，並斟酌刑法第57條各款所列情
    狀，而未逾越法定範圍，又未濫用其職權，即不得遽指為違
    法。原判決於量刑時，已依上揭規定，審酌被告前於民國92
    、99、100年間，已先後因酒後駕車觸犯公共危險罪，分別
    經本院以91年度交易字第176號判決判處拘役30日確定；以9
    9年度交簡字第9號判決判處有期徒刑3月，如易科罰金，以
    新臺幣1,000元折算1日確定；以100年度交簡字第53號判決
    判處有期徒刑5月，如易科罰金，以新臺幣1,000元折算1日
    確定，仍不知審慎自身之行為，甫於100年3月14日經本院判
    處有期徒刑5月確定後，即再犯本件之同一罪名，顯乏法紀
    觀念，漠視公共安全，兼衡酌被告之智識程度、素行、所生
    危害及犯罪後態度等一切情狀，量處有期徒刑6月及諭知易
    科罰金之折算標準，核無逾越法定刑範圍，或違反比例、公
    平及罪刑相當原則之情形，被告上訴求為撤銷原判決，為無
    理由，應予駁回。
據上論斷，應依刑事訴訟法第455條之1第1項、第3項、第373條
、第368條判決如主文。
本案經檢察官簡志祥到庭執行職務
中    華    民    國   100    年    11    月    1     日
                  刑事第四庭  審判長法  官  黃永勝
                                    法  官  鄭貽馨
                                    法  官  謝佩玲
以上正本證明與原本無異。
本件不得上訴。
                                    書記官  李玉雲
中    華    民    國   100    年    11    月    1     日
附錄本案論罪科刑法條全文：
中華民國刑法第185條之3
服用毒品、麻醉藥品、酒類或其他相類之物，不能安全駕駛動力
交通工具而駕駛者，處1年以下有期徒刑、拘役或科或併科15萬
元以下罰金。